【裁判字號】    99,抗,365
【裁判日期】    990330
【裁判案由】    假處分
【裁判全文】
臺灣高等法院民事裁定                   99年度抗字第365號
抗  告  人  八馬國際事業有限公司
法定代理人  甲○○
上列抗告人因與相對人盧森堡商 PM International AG間假處分
事件，對於中華民國99年1月7日臺灣桃園地方法院98年度裁全字
第2680號裁定，提起抗告，本院裁定如下：
    主      文
抗告駁回。
抗告訴訟費用由抗告人負擔。
    理      由
一、按於爭執之法律關係，為防止發生重大之損害或避免急迫之
    危險或有其他相類之情形而有必要時，以其本案訴訟能確定
    該爭執之法律關係者為限，得聲請為定暫時狀態之處分，民
    事訴訟法第538第1項、第2項定有明文；又債權人聲請定暫
    時狀態之處分，應釋明其請求及定暫時狀態之處分之原因，
    其釋明如有不足，而債權人陳明願供擔保或法院認為適當者
    ，法院得定相當之擔保，命供擔保後為定暫時狀態之處分，
    亦為民事訴訟法第538條之4準用第533條、第526條第1項所
    明定。所謂定暫時狀態之處分之原因，係指於爭執之法律關
    係，為防止發生重大之損害或避免急迫之危險或有其他相類
    之情形而有必要者而言。所謂釋明，乃當事人提出之證據未
    能使法院達於確信之程度，僅在使法院得薄弱之心證，信其
    事實上之主張大概為如此者為已足（最高法院97年度台抗字
    第657號裁定參照）。又專利權被侵害或有爭執之情形，每
    涉及專利技術之研發及市場之競爭，尚須兼顧債權人於其專
    利權受侵害時，迅速獲得救濟及債務人被迫退出市場所受衝
    擊，及市場之公平競爭。是法院於酌定類此事件暫時狀態之
    處分時，應考量是否發生急迫而無法彌補之重大損害，並權
    衡該處分對雙方可能造成之影響及利益之平衡，及對公共利
    益之維護、受侵害權利之有效性等事項，再斟酌社會經濟等
    其他主、客觀因素，綜合以斷之（最高法院97年度台抗字第
    419號、96年度台抗字第205號裁定參照）。
二、本件相對人在原法院聲請意旨略以：伊與抗告人及其前法定
    代理人甲○○間，就伊之產品有經銷合作關係存在，伊與抗
    告人之前法定代理人甲○○並於民國（下同）97年5月29日
    簽署總授權契約（下稱系爭授權契約），約定甲○○得使用
    伊台灣地區總部（PMI TAIWAN National Head Quarter即
    NHQ）之名稱，以及伊所有「PM皮埃姆健康首選」、「PM
    THE WELLNESS COMPANY」、「PM-INTERNATIONAL」、「FIT
    LINE」、「LAURENT CRIST ANEL」等經濟部智慧財產局第00
    000000、00000000、00000000、00000000、00000000、0000
    0000、00000000號之中華民國商標，並應給付伊授權金。詎
    抗告人及甲○○自98年5月份起，即有積欠授權金費用等違
    約情事，且拒絕與伊之代表會面協議，伊已委請律師於98年
    10月5日發函終止系爭授權契約，抗告人及甲○○自無權繼
    續使用「PMI TAIWAN NHQ」之名稱及上開商標。惟經伊要求
    抗告人取下所有侵權圖片、關閉相關網站並停止販售伊之產
    品，抗告人均置之不理，仍持續於經濟部國際貿易局進出口
    廠商登記資料中，使用「PMI TAIWAN NHQ」之英文名稱，並
    在其公司網站中使用伊所有上開商標之圖片，進行販售伊產
    品之營業行為迄今，致消費者產生抗告人仍為伊之代理授權
    商之混淆誤認，嚴重損害伊之商標權及商譽。伊擬依商標法
    及公平交易法等相關規定，對抗告人起訴請求排除侵害，然
    因伊用盡各種方法阻止抗告人侵害行為之持續，抗告人皆置
    之不理，為免抗告人於訴訟期間持續侵害伊之商標及商譽，
    爰聲請定暫時狀態之處分，並陳明願供擔保以補釋明之不足
    ，命抗告人不得使用相同或類似於上開商標之字樣作為其英
    文網址名稱之特取部分，及不得以上開註冊商標進行銷售、
    販賣、宣傳之行為等情。
三、經查相對人主張之前開事實，業據其提出系爭授權契約及中
    譯文、經濟部智慧財產局商標標資料、律師函及中譯文、經
    濟部國際貿易局進出口廠商登記資料、及抗告人公司網頁資
    料為證（見原法院卷11至51、60至67頁），雖已就其請求及
    可能侵害其商標權及商譽之損害及危險為相尚釋明，而仍有
    不足，惟其已陳明願供擔保以補釋明之不足。爰經斟酌相對
    人就上開商標權之專用期間將於103年至106年間屆滿，具有
    保護之急迫性，而抗告人如於代理權消滅後，仍持續以相對
    人之註冊商標進行銷售、販賣、宣傳之行為，將損及相對人
    、消費者之權益及公共利益，以及抗告人於97年度之營業收
    入淨額為新台幣（下同）793萬餘元（見原法院卷85頁）等
    一切情狀後，原裁定因而命相對人以500萬元供擔保後，抗
    告人不得使用相同或類似於相對人所有之「PM-INTERNATION
    AL」註冊商標之字樣作為其英文網址名稱之特取部分，並不
    得使用相對人所有之「PM皮埃姆健康首選」、「PM THE
    WELLNESS COMPANY」、「PM-INTERNATIONAL」、「FITLINE
    」、「LAURENT CRISTANEL」等註冊商標進行銷售、販賣、
    宣傳之行為，並無不合。抗告意旨猶以：相對人未據釋明其
    請求及定暫時狀態之處分之原因云云為由，指摘原裁定不當
    ，聲明廢棄，為無理由，應予駁回。
四、據上論結，本件抗告為無理由，依民事訴訟法第495條之1第
    1項、第449條第1項、第95條、第78條，裁定如主文。
中    華    民    國    99    年    3     月    30    日
                    民事第六庭
                        審判長法  官  林鄉誠
                              法  官  張  蘭
                              法  官  梁玉芬
正本係照原本作成。
本裁定除以適用法規顯有錯誤為理由外，不得再抗告。如提起再
抗告，應於收受後10日內委任律師為代理人向本院提出再抗告狀
。並繳納再抗告費新台幣１千元。
中    華    民    國    99    年    4     月    1     日
                              書記官  常淑慧

司法院資訊處製作；財團法人民間司法改革基金會備份。
